臺灣高等法院刑事裁定
                                     109年度抗字第2167號
抗  告  人
即  被  告  叢慧玲



上列抗告人因違反毒品危害防制條例案件，不服臺灣宜蘭地方法
院於中華民國109年11月12日所為109年度訴緝字第6號駁回上訴
之裁定，提起抗告，本院裁定如下：
    主  文
抗告駁回。
    理  由
一、抗告人前已對原審於民國109年6月29日所為109年度訴緝字
    第6號判決不服提起上訴，經原裁定駁回。嗣抗告人於109年
    11月24日收受原裁定後，109年11月26日提出本件「抗告」
    狀，雖抗告狀記載不服109年6月29日109年度訴緝字第6號判
    決（本院卷第13頁），惟仍爭執相同事由，應認係不服原裁
    定而於法定期間內所為之抗告，並非再次上訴，應依抗告程
    序處理，合先敘明。
二、原裁定意旨略以：抗告人即被告叢慧玲因違反毒品危害防制
    條例案件，經原審於109年6月29日以109年度訴緝字第6號判
    決，該判決正本於109年7月9日對被告合法送達，其上訴期
    間已於109年7月29日屆滿，詎被告遲至109年10月21日始提
    起上訴，不合法律上之程式，且無從補正，爰依刑事訴訟法
    第362條前段裁定駁回等語。
三、抗告意旨略以：被告希望以勒戒為主，此次因另案入監服刑
    後，始知依修正後毒品危害防制條例可改判勒戒，被告將來
    不再施用毒品，請給予重新做人之機會等語。
四、按上訴期間為20日，自送達判決後起算；原審法院認為上訴
    不合法律上之程式或法律上不應准許或其上訴權已經喪失者
    ，應以裁定駁回之，刑事訴訟法第349條前段、第362條前段
    分別定有明文。次按送達於在監獄或看守所之人，應囑託該
    監所長官為之，刑事訴訟法第56條第2項規定明確。又監所
    與法院間無在途期間可言，是上訴人在監獄或看守所，如向
    該監所長官提出上訴狀，因不生扣除在途期間之問題，故必
    在上訴期間內提出，始屬合法。
五、經查，被告因違反毒品危害防制條例案件，經原審於109年6
    月29日以109年度訴緝字第6號判決，該判決之正本於109年7
    月9日囑託被告所在之法務部○○○○○○○○○對被告為送達，由被
    告本人簽名捺印收受，已生合法送達之效力，有原審法院送
    達證書可憑（見原審卷第151頁）。因被告另案在監執行中
    ，其向監所長官提出上訴狀，無庸加計在途期間，則本件上
    訴期間，應自判決正本送達之翌日（即109年7月10日）起算
    20日，計至109年7月29日（星期三，且非紀念日或其他休息
    日）即已屆滿。詎被告遲至109年10月21日始向監所提出上
    訴狀，此觀法務部○○○○○○○○○收狀戳所示日期甚明（原審卷
    第155頁，雖該書狀及嗣補提之書狀名稱誤載為「抗告狀」
    、「抗告理由狀」，惟內容係表明對上開判決不服之意旨，
    自屬上訴），其上訴顯已逾期。從而，原審以被告上訴違背
    法律上之程式，且無從補正為由，裁定駁回其上訴，並無違
    誤。抗告意旨未敘明其非因過失而遲誤上訴期間之理由及相
    關證據，僅憑前詞，提起本件抗告，為無理由，應予駁回。
據上論斷，應依刑事訴訟法第412條，裁定如主文。
中　　華　　民　　國　　109 　年　　12　　月　　25　　日
              　　刑事第六庭    審判長法　官  劉方慈
                                      法　官  許曉微
                                      法　官  朱嘉川
以上正本證明與原本無異。      
如不服本裁定，應於收受送達後5日內向本院提出再抗告狀。
                                      書記官  尤朝松
中　　華　　民　　國　　109 　年　　12　　月　　28　　日